【裁判字號】    94,易,559
【裁判日期】    950825
【裁判案由】    詐欺
【裁判全文】
臺灣板橋地方法院刑事判決               94年度易字第559號
公  訴  人  臺灣板橋地方法院檢察署檢察官
被      告  午○○
選任辯護人  陳益軒  律師
            黃逸仁  律師
被      告  癸○○
上  一  人
選任辯護人  吳振賓  律師
被      告  壬○○
            卯○○
上二人共同
選任辯護人  張宸瑜  律師
            劉祥墩  律師
被      告  乙○○
            巳○○
上列被告等因詐欺案件，經檢察官提起公訴（92年度偵字第5193
號），本院判決如下：
    主  文
卯○○、壬○○共同意圖為自己不法之所有，以詐術使人將第三
人之物交付，未遂，各處有期徒刑肆年。
午○○、巳○○、乙○○、癸○○均無罪。
    事  實
一、壬○○、卯○○、甲○○（甲○○部分未據起訴）共同基於
    意圖為自己不法所有之犯意聯絡，於民國91年間，其等明知
    財政部並無命臺灣銀行提供較高存款利率以吸收民間游資之
    專案計劃，先利用不知情之乙○○，於同年6 月間，藉由基
    隆漁業電臺記者之不知情之己○○介紹，認識不知情之臺灣
    省漁會（下稱省漁會）理事丁○○，再由丁○○安排甲○○
    、乙○○、不知情之巳○○、午○○、丙○○，於同年7 月
    15日至省漁會，由卯○○佯為財政部官員，並由壬○○向時
    任總幹事之丑○○遊說，詐稱臺灣銀行將提供優惠利率，且
    將有財政部吸收民間游資之相關公文可為轉存款之憑據，使
    丑○○陷於錯誤，同意辦理轉存，出示臺灣區漁民海難救助
    基金定期存款明細表、臺灣區漁船海難救助基金定期存款明
    細表，並將臺灣區漁民海難救助金新臺幣（下同）3 億元、
    輔導推廣業務費1 億元，合計4 億元之存款予以解約，轉購
    如附表所示3 紙臺灣銀行支票。丙○○乃將前開存款證明及
    支票影本等資料，經午○○轉交巳○○再轉交壬○○，並由
    卯○○轉交甲○○。丑○○因久候前揭公文無著，向午○○
    、乙○○等追問，甲○○乃透過不知情之庚○○，由庚○○
    透過不知情之未○○介紹曾於銀行任職之不知情癸○○出面
    說明存款作業，圖藉此取信於丑○○。壬○○除指示丑○○
    如何辦理轉存外，且提議以丑○○名義先存入存款，或以臺
    灣銀行商業本票方式進行「私進公出」之轉存，即省漁會購
    買以臺灣銀行抬頭之臺灣銀行支票，以丑○○名義存入臺灣
    銀行之省漁會帳戶方式辦理轉存，圖謀從中取得上開臺灣銀
    行支票，惟丑○○及時任省漁會財務組長之辛○○所反對，
    而作罷，故未能既遂。
二、案經法務部調查局基隆市調查站移請臺灣板橋地方法院檢察
    署檢察官偵查起訴。
    理  由
壹、被告壬○○、卯○○部分：
  一、訊據被告壬○○、卯○○均矢口否認犯行，被告壬○○辯
      稱：其僅認識被告巳○○、卯○○，及透過被告巳○○見
      過被告午○○、丙○○，另透過卯○○認識甲○○而認識
      被告癸○○，至與被告乙○○則素未謀面，其未曾向他人
      表示被告卯○○為財政部官員，被告巳○○係從事金融商
      品仲介，渠知悉財政部專案乙事，應係友人寅○○與其閒
      聊時所聽聞，迄91年7 月間，被告巳○○來電表示，渠有
      省漁會4 億資金定存案，詢問其是否承作，並陳明可獲佣
      金，隨之至其與寅○○下榻之旅社，提出面額4 億元之臺
      灣銀行支票彩色影本，其因之詢問被告卯○○，被告卯○○與甲○○聯絡後，覆稱須先向省漁會確認是否卻欲轉存
      定存，其將此轉告被告巳○○等語；被告卯○○則辯稱：
      其係因被告壬○○來電告知省漁會存款已開出支票，其因
      之詢問甲○○，並介紹2 人見面，其後，甲○○即認毋庸
      其協助轉達，而由渠等互相聯繫，其至省漁會時，丑○○
      係與甲○○、被告壬○○等人會談，此後，其除協同甲○○至希爾頓飯店聚會外，並未參與本件轉存業務等語。
  二、查財政部（原業務單位金融局）於90、91年間並無辦理吸
      收民間游資專案，有行政院金融監督管理委員會銀行局94
      年10月5 日銀局（五）字第0940027669號覆本院函附卷可
      佐。又丑○○出示之臺灣區漁民海難救助基金定期存款明
      細表、臺灣區漁船海難救助基金定期存款明細表，亦有在
      卷之明細表得證。另臺灣銀行總行並無承辦、接受申請或
      諮詢辦理省漁會海難救助基金、輔導推廣業務費等轉存業
      務，有該銀行營業部94年10月12日營一存字第0940009570
      1 號函可據（參見本院卷1 第236 頁）。再者，被告午○○、證人辛○○稱本件省漁會所購買之臺灣銀行支票僅2
      張，惟被告等對於省漁會本件轉存金額共4 億元一事，並
      無異詞，而合計如附表所示臺灣銀行支票面額，總計適為
      4 億元，有在卷之支票影本可證，故渠等就此應記憶有誤
      。
  三、本件轉存案中，特定人間互有利潤分配之意，並約定保密
      ，而簽具利潤分配表及保密切結書，利潤分配名義人依序
      記載為黃俊英、謝王桂燕、臺灣省漁會、子○○、己○○
      、林白西、漁會、丙○○，又保密切結書之立切結書人依
      序為子○○、己○○、乙○○、丙○○、戊○○，有利潤
      分配表及保密切結書在卷可查。其中黃俊英為丁○○姊夫
      、子○○為丁○○之友人，該2 人均為丁○○利潤分配之
      名義人；謝王桂燕為丑○○之妻，為丑○○利潤分配名義
      人；林白西為乙○○之母，為乙○○利潤分配之名義人；
      戊○○為被告午○○之替代名義人，此事實則據被告乙○○、午○○供明無訛，及證人丑○○、丁○○、己○○證
      述屬實。然己○○係受被告乙○○之託，而介紹丁○○與
      被告乙○○認識，但其2 人見面時，己○○並無介入雙方
      之談話，且己○○並未曾省漁會與丑○○會面，與本件亦
      無其他干係等節（參見本院卷2 第84頁），被告等就此均
      無異詞，是以，己○○固坦承簽具保密切結書，且被告乙○○表示事成願給付紅金或佣金，然被告張巧雲並未言明
      確切金額，前述利潤分配表上「己○○」並非己○○所書
      寫，其上所載100 萬元亦非被告乙○○應允給付己○○之
      佣金額數，己○○祗認識被告乙○○外，不認識其餘被告
      ，彼此亦素無謀面（參見本院卷2 第84頁至第86頁），顯
      然己○○並無介入本件轉存仲介。次查，丁○○僅單純介
      紹丑○○與被告乙○○、丙○○認識，被告乙○○雖表示
      事成，可編列介紹費用，但彼此並未談論詳細金額，又利
      潤分配表上之黃俊英帳戶，係被告乙○○在電話中詢問丁○○後所載，惟張俊英、子○○之姓名，丁○○並不知由
      何人書寫等事實，並據證人丁○○證述明確（參見本院卷
      2 第90頁、第92頁、第93頁），被告等對此並無意見，從
      而，亦可認丁○○對本件轉存案尚無任何著力。承上，應
      可推知，顯然不得因利潤分配表、保證切結書中列載姓名
      者，即可遽認其等均屬本件犯罪之共犯結構成員，並據而
      認定被告等均有詐欺之犯行。本件省漁會轉存乙案，乃承
      辦轉存之丑○○誤信會談中被告內有財政部官員，及有財
      政部相關公文可資憑信，始進行轉存作業，是本件厥應釐
      清者，為與丑○○接洽轉存乙事時，被告中有無冒名財政
      部官員之人，及何人明知不實之優惠轉存利息訊息，並以
      上開詐術，使承辦轉存決策之丑○○陷於錯誤，提領省漁
      會存款轉購買臺灣銀行支票，而產生有將支票交付行騙者
      之危險。
  四、查被告卯○○前於調查局詢問時，否認曾於91年7 月間陪
      同被告壬○○至省漁會與丑○○會面乙節（參見偵查卷1
      第12頁正面），惟被告卯○○曾赴省漁會乙事，有被告午
      ○○、巳○○、壬○○供述在卷，亦有監視錄影帶翻拍照
      片附卷可證，是被告卯○○其後於94年6 月30日本院準備
      程序中坦認確曾至省漁會乙情（參見本院卷1 第91頁），
      方可信取。
  五、繼查，本件轉存一案，仲介一方再三強調資金轉存臺灣銀
      行可獲較高存款利率，並有財政部公文憑辦，省漁會因之
      將原存款解約，改購前揭臺灣銀行支票，預計轉存臺灣銀
      行，然久候公文無著，始予放棄等事實，業經證人丑○○
      、辛○○指證歷歷（參見本院卷2 第58頁以下、第134 頁
      以下）。而誠如證人即共同被告巳○○所證：初次省漁會
      主談者為被告卯○○、壬○○，而其曾詢問被告壬○○有
      無公文乙事，被告壬○○陳稱，若有公文亦在銀行（參見
      本院卷3 第13頁、第24頁），職此，可徵被告卯○○、壬○○於本件著力至深。
  六、被告卯○○雖執詞否認其未曾自稱係財政部官員云云，然
      其至省漁會時，在場某人曾介紹其為財政部專員，又其穿
      著講究，足令人信其為財政部官員，其亦曾向丑○○自稱
      其為財政部金融改革小組職員等節，證人丑○○於本院中
      證述甚明（參見本院卷2 第65頁、第67頁、第69頁），此
      與證人辛○○所聽聞者，並無不合（參見本院卷2 第237
      頁）；另證人即共同被告午○○於本院中亦結證：其陪同
      被告巳○○至省漁會時，曾聽聞談話中有一位女性自稱係
      任職財政部之大姊等語（參見本院卷3 第7 頁），而上述
      自稱任職財政部之女性，茲勾稽被告巳○○、壬○○等之
      供述，即被告卯○○無誤。姑不論被告卯○○是否自稱其
      為財政部官員，其不即予否認他人指稱其不實之身分，顯
      係以消極手段，以陷丑○○於錯誤。
  七、被告壬○○與丑○○多次接洽，並指示丑○○如何辦理轉
      存，及要求丑○○提出資金證明及臺灣銀行支票，另數次
      向丑○○提議以丑○○名義存入存款，或提議以臺灣銀行
      商業本票方式進行「私進公出」之轉存，即省漁會購買以
      臺灣銀行抬頭之臺灣銀行支票，以丑○○名義存入臺灣銀
      行之省漁會帳戶等節，並經證人丑○○證述明確（參見本
      院卷2 第66頁、第67頁、第71頁、第71頁），此核與證人
      辛○○於本院審理時所指證，本件轉存2 次不成，經辦過
      程中，對方或建議先存入前述省漁會之臺灣銀行支票，再
      具領臺灣銀行簽具之本票，或要求將前述省漁會臺灣銀行
      支票存入丑○○私人帳戶辦理轉存之情節，可謂相牟（參
      見本院卷2 第138 頁至第139 頁）。憑此所見，被告壬○○乃以積極之手段矇騙丑○○，欲使丑○○以脫法手段轉
      存省漁會資金，而審度被告壬○○等集團之目的，乃圖謀
      於丑○○若陷於其預設騙局之中，即得覬覦上開臺灣銀行
      支票。
  八、被告卯○○於調查局中已供述，甲○○向其提及渠專門負
      責辦理資金存款業務，且被告壬○○有筆資金要轉存，故
      互約見面（參見偵查卷1 第11頁反面）。而據被告壬○○
      所陳，其於91年初，曾聽被告卯○○提及財政部優惠利率
      專案（參見本院卷1 第98頁）；又其於本院中並證陳：其
      因被告巳○○來電，乃去電詢問被告卯○○，被告卯○○
      表示要求之利率過高，渠須詢問甲○○，嗣後回覆甲○○
      認可接手，甲○○並催促其儘速與省漁會人員會面，以資
      確認，於省漁會見面時，轉定存事宜，乃由甲○○說明，
      ，三重、希爾頓飯店之會面，甲○○均有參加，嗣後丑○○要求財政部公文，其亦將之反應予甲○○，再由甲○○
      安排被告癸○○見面，另甲○○因被告卯○○陳述不甚清
      晰，故由其逕與甲○○聯繫，至利潤分配表之金額亦係其
      詢問被告卯○○，經被告卯○○詢問甲○○後所定等情（
      參見本院卷3 第33頁至第42頁），由此，俱見甲○○乃本
      件轉存之決策者。再者，甲○○如下述透過庚○○經未○○之轉介，於庚○○住處認識被告癸○○時，復曾出示臺
      灣銀行支票影本乙節，證人未○○猶指證在卷（參見本院
      卷2 第152 頁），進而堪認甲○○可確實掌控被告壬○○
      、卯○○所獲資訊，並趁機利用如下述不知情之被告癸○○出現，以利用被告癸○○曾從事銀行業務之身分及其乍
      現，以取信丑○○。
  九、承上各情，足認甲○○與被告卯○○、壬○○間，顯有密
      切之犯意聯絡，並互有行為分擔，至為明確。本件被告卯
      ○○、壬○○行使詐術犯行之事證，已臻明確，應依法論
      科。
  十、按被告卯○○、壬○○於實行本件行為後，刑法第2 條第
      1 項業於94年2 月2 日修正公布，自95年7 月1 日施行，
      並規定：「行為後法律有變更者，適用行為時之法律。但
      行為後之法律有利於行為人者，適用最有利於行為人之法
      律。」體例上，改採從舊從輕主義。又此次修正，刑法第
      28條關於成立共同正犯之標準，將共同正犯之共同「實施
      」犯罪，修正為共同「實行」犯罪，剔除完全未參與犯罪
      相關行為之「實行」之「陰謀共同正犯」及「預備共同正
      犯」，修正後之共同正犯之可罰性要件之範圍業已限縮，
      乃屬行為可罰性要件之變更，自應比較新舊法；惟被告卯
      ○○、壬○○下述所涉詐欺未遂犯行，所為均該當於刑法
      28條修正前後之規定，其重輕並無任何不同，是應依新修
      正刑法第2 條第1 項前段規定，適用修正前規定。至刑法
      關於普通未遂之修正，雖於第25條第2 項增列後段，惟此
      為修正前第26條前段之規範內涵，本次修正祗為體例修正
      ，並不影響對行為人之論罪科刑。
  十一、核被告壬○○、卯○○，係犯刑法第339 條第3 項、第
        1 項之詐欺取財未遂罪。其等與甲○○間，就上開詐欺
        取財罪行，顯有犯意聯絡，行為分擔之事實，應依修正
        前同法第28條規定，論以共同正犯論處。又其等未達其
        犯罪目的，屬未遂犯，應依修正前同法第26條前段規定
        ，減輕其刑。本院爰審酌其等不以正途取得財物，竟貪
        求不勞而獲，羅設縝密騙局，俟丑○○受騙，行止可議
        ，且圖謀之財產價值高達4 億元，乃屬重大金融犯罪，
        應予嚴懲，始符比例，惟省漁會之前開財物幸未損失，
        另盱衡其等素行、犯罪動機、目的、手段、犯罪後態度
        等一切情狀，茲各量處如主文所示之刑。
貳、被告午○○、巳○○、乙○○、癸○○部分：
  一、起訴意旨認被告午○○、巳○○、乙○○、癸○○就本件
      轉存案，與被告、卯○○、壬○○亦有犯意聯絡，訊據被
      告午○○、巳○○、乙○○、癸○○均堅詞否認，被告午
      ○○辯稱：其僅認識被告中之被告丙○○、巳○○，與被
      告壬○○雖曾謀面，但亦不認識，其知悉政府為吸收民間
      游資，金融機構同意給付高額轉存利息等訊息，係由被告
      巳○○告知，是被告巳○○於91年7 月15日簽具不可撤銷
      支付憑證，因其與被告丙○○乃舊識，渠人脈豐沛，且被
      告丙○○得知省漁會有資金可辦理轉存，其乃介紹被告丙○○與被告巳○○認識，惟渠等於91年7 月15日後即自行
      聯繫，情形如何，其不得而知，又其雖於91年7 月15 日
      亦至省漁會，然其非核心人物，故均在外等候，而由被告
      丙○○、壬○○、卯○○及另一不相識之人與省漁會總幹
      事丑○○交談，被告丙○○詢問其被告卯○○究竟何人，
      其遂以電話洽詢被告巳○○，被告巳○○表示被告卯○○
      係財政部人員，另被告巳○○於91年7 月15日許告知其關
      於財政部公文僅能在臺灣銀行總行經理室內閱覽，斯時，
      因被告巳○○、丙○○尚未認識，故由其將此訊息轉知被
      告丙○○，至被告丙○○如何取得省漁會4 億資金證明，
      則為其所不知，再者，其不知有利潤分配表之事，該分配
      表之內容且與被告巳○○所簽具予其之不可撤銷支付憑證
      、切結保證書內容不一，被告巳○○雖同意支付其仲介費
      ，惟其迄未取得分文等語；被告巳○○則辯以：其原僅認
      識被告午○○、壬○○，被告壬○○自稱從事金融業務操
      作，渠幕後有一在財政部任職之「大姊」即被告卯○○協
      助，91年7 月10日許，被告午○○於電話中詢問其是否知
      悉市面傳聞有公營行庫定期存款利率優惠案件，其因之詢
      問被告壬○○，經被告壬○○覆稱，被告卯○○認確有其
      事，於提出存款明細後，即可辦理，並要其約被告午○○
      至渠下榻之旅社，嗣3 人見面後，被告午○○要求利潤分
      配，其乃提出其所有暨平日所用之空白利潤分配表交予被
      告午○○，被告午○○提出省漁會存款明細表乙份及填妥
      利潤分配表交予被告壬○○後離去，其雖與被告午○○、
      卯○○等至省漁會，然其僅係居中介紹，復為此業務不熟
      ，是僅由被告壬○○、卯○○、丙○○與丑○○商談，至
      爾後一切，均由被告壬○○自行聯繫，其均未參與等語；
      被告乙○○另辯陳：其僅認識被告中之丙○○，因被告丙○○表示可提供較高利率予存款人，其乃經己○○介紹認
      識丁○○，轉而與丑○○見面，其除曾為被告丙○○傳遞
      文件外，並無涉入轉存業務等語；至被告癸○○則以：未
      ○○帶其至庚○○住處，始認識甲○○，甲○○提及省漁
      會開出臺灣銀行支票，無法轉存，其乃當場以電話向辰○○詢問，經辰○○告知省漁會開出之臺灣銀行支票已造成
      風波，最好重新會談，但其未向甲○○提及優惠存款利率
      乙事，其與被告壬○○僅見過2 次面，其以任職銀行經驗
      ，深知辦理存款與開戶與財政部公文無關，亦未曾提及公
      文，其他人卻將責任推予其負擔等語為辯。
  二、按犯罪事實應依證據認定之，無證據不得認定犯罪事實，
      刑事訴訟法第154 條第2 項規定綦詳。又認定不利於被告
      之事實，須依積極證據，茍積極證據不足為不利於被告事
      實之認定時，即應為有利於被告之認定，更不必有何有利
      之證據；且刑事訴訟法上所謂認定犯罪事實之積極證據，
      係指適合於被告犯罪事實之認定之積極證據而言，雖不以
      直接證據為限，間接證據亦包括在內，然而無論直接或間
      接證據，其為訴訟上之證明，須於通常一般之人均不致有
      所懷疑，而得確信其為真實之程度者，始得據為有罪之認
      定，倘其證明尚未達到此一程度，而有合理之懷疑存在時
      ，自不能以推測或擬制之方法，以為有罪裁判之基礎，最
      高法院著有30年上字第816 號、29年上字第3105號、76年
      台上字第4986號、40年台上字第86號等判例意旨均可資參
      照，合先指明。
  三、經查：
    (一)對本件轉存案之資訊來源，被告午○○、巳○○雖互推係
      由對方所提供（參見本院卷3 第5 頁、第26頁），惟證人
      丑○○於本院審理時即證述：在本件轉存1 、2 次未成功
      後，被告丙○○始介紹被告午○○與渠認識，並於某日下
      班時間，渠與被告丙○○相約在省漁會附近之力行路、重
      陽路附近小學操場見面，被告丙○○自行帶同被告午○○
      至該處與渠見面，此係第1 次與被告午○○見面，在此之
      前與被告午○○並不認識，又被告午○○雖曾至省漁會，
      但僅在玄關等候，並未進入辦公室，亦未與渠交談等語（
      參見本院卷2 第59頁、第60頁、第68頁、第70頁），承此
      ，足見被告午○○並未對丑○○實施任何詐術，至丙○○
      向丑○○表示，被告午○○得作為銀行與企業主間就省漁
      會存款之橋樑，乃丙○○一方之詞，並無證據可稽。另被
      告巳○○除為被告午○○、壬○○搭上仲介管道，及曾至
      省漁會丑○○辦公室乙次外，然並無任何稽證可證其尚介
      入
      本件之轉存業務，至其與被告午○○間簽具之不可撤銷支
      付憑證、保密切結書及提供利潤分配表，此乃其與被告午
      ○○間仲介報酬之約定，與對省漁會施詐者間無干，且與
      該施詐者間並無共同實行客觀犯罪行為之證據可憑。
    (二)據證人己○○所證，被告乙○○曾向渠提及本件所稱之財
      政部專案、公文、佣金，並請證人己○○簽具保密切結書
      （參見本院卷第2 第83頁第85頁），被告乙○○就此並不
      否認；又被告乙○○亦坦承交付前述公文予丑○○，然其
      辯稱該訊息係來自被告丙○○，公文亦係被告丙○○所交
      付等語。茲參諸被告丙○○於調查局詢問時所供述：渠於
      91年6 、7 月間向被告乙○○表示，如其得介紹農漁會以
      億元為單位之大額存款轉存臺灣銀行、第一銀行，除該存
      款可享有較一般銀行較高利率，並由借方補貼農漁會定存
      解約之損失，一旦事成，將給紅包作為仲介費，始由被告
      乙○○安排陪同省漁會與丑○○、丁○○等商談轉存臺灣
      銀行可能性，渠曾交付財政部公文影本予被告乙○○閱覽
      ，但交代僅可告知內容題綱，公文不可外流等情（參見偵
      查卷1 第22頁反面、第23頁反面），足徵被告乙○○關於
      本件存款訊息確係來自被告丙○○，且上揭公文亦係被告
      丙○○所交付，是其所辯，應非全然無據。質言之，本件
      優惠轉存案之虛偽訊息並非被告乙○○所捏設，本件因轉
      存不成，而由被告乙○○轉交予丑○○之公文，亦非被告
      乙○○所杜撰，被告乙○○顯然僅係錯誤訊息之轉述者，
      及上述公文之傳遞者。承上所見，難謂被告乙○○確有詐
      欺之主觀犯意。
    (三)被告癸○○固曾參與本件轉存之數次聚會，惟證人未○○
      於本院審理時業結證：因案外人庚○○表示省漁會之臺灣
      銀行支票已開出數日，須轉為銀行定存，乃於電話中央求
      伊至渠住處，希望介紹銀行人士解決，伊乃介紹自銀行退
      休之摯友被告癸○○，於91年7 月下旬某日至庚○○住處
      與庚○○夫妻、甲○○相互認識，甲○○並提出臺灣銀行
      支票予庚○○過目，而伊復於某日與被告癸○○至希爾頓
      飯店用早餐，甲○○事後到場，並坐於他桌，被告癸○○
      為甲○○叫去別桌互相介紹後，即與伊離開等情（參見本
      院卷2 第152 頁至第153 頁），此與甲○○於本院所證：
      伊因詢問庚○○是否熟識銀行業務之人，而經渠介紹認識
      被告癸○○，伊至庚○○住處時，被告癸○○適至該處，
      並互為閒聊等節（參見本院卷2 第143 頁至第144 頁），
      互核相符，復與庚○○於調查局中之證述無異（參見偵查
      卷1第10 頁至第11頁），是勾稽以觀，被告癸○○乃因甲○○為解決本件轉存乙案，經庚○○透過未○○之介紹後
      ，始與甲○○有所接觸。再查，省漁會與銀行間之業務，
      實係被告壬○○與丑○○聯繫，而非與被告癸○○接洽，
      丑○○且未曾與被告癸○○對話等情，此亦為證人丑○○
      證陳在卷（參見本院卷第70頁第71頁）。基於上述各情，
      洵可得知，被告癸○○並無實行任何詐術。
    (四)本院另查無其他證據可資證明被告午○○、巳○○、乙○○、癸○○尚涉有起訴書所指犯嫌，故不能證明其等犯罪
      ，故應為其等無罪判決之諭知。
據上論斷，應依刑事訴訟法第299 條第1 項前段、第301 條第1
項，刑法修正前第28條、第339 條第3 項、第1 項、修正前第26
條前段，罰金罰鍰提高標準條例第1 條前段，判決如主文。
本案經檢察官王聖涵到庭執行職務。
中    華    民    國    95    年    8     月    25    日
                  刑事第十五庭  審判長法  官  林海祥
                                      法  官  汪怡君
                                      法  官  朱敏賢
以上正本證明與原本無異。
如不服本判決應於送達後10日內向本院提出上訴狀。
                                      書記官  郭勝華
中    華    民    國    95    年    8     月    25    日
附表
┌──┬───┬───┬──┬────┬───┬───┐
│編號│發票人│付款人│帳號│支票號碼│發票日│發票金│
│    │      │      │    │        │      │額（新│
│    │      │      │    │        │      │臺幣）│
├──┼───┼───┼──┼────┼───┼───┤
│1   │臺灣省│臺灣銀│10  │BE518377│91.07.│3億元 │
│    │合作金│行總行│    │        │15    │      │
│    │庫東三│營業部│    │        │      │      │
│    │重分行│      │    │        │      │      │
├──┼───┼───┼──┼────┼───┼───┤
│2   │中國農│臺灣銀│210-│BB557095│同上  │99,180│
│    │民銀行│行營業│4   │        │      │,000元│
│    │三重分│部    │    │        │      │      │
│    │行    │      │    │        │      │      │
├──┼───┼───┼──┼────┼───┼───┤
│3   │臺灣省│臺灣銀│10-3│BB521872│同上  │820,00│
│    │合作金│行營業│    │        │      │0元   │
│    │庫東三│部    │    │        │      │      │
│    │重分行│      │    │        │      │      │
└──┴───┴───┴──┴────┴───┴───┘
附錄本案論罪科刑法條全文：
刑法第339 條
意圖為自己或第三人不法之所有，以詐術使人將本人或第三人之
物交付者，處五年以下有期徒刑、拘役或科或併科一千元以下罰
金。
以前項方法得財產上不法之利益或使第三人得之者，亦同。
前二項之未遂犯罰之。


司法院資訊處製作；財團法人民間司法改革基金會備份。
